# Noun inflection

Nenets nouns inflect in cases.


**LEXICON æLEXNAME@ 
* **LEXICON N_ҢЭ-вна** ңэ:ңэ 1  ProsSg -вна
Yaml: **xo, ngaeTS**
**LEXICON æLEXNAME@ 

* **LEXICON N_ҢЭ-Pal/Var-вна** ңэ:ңэ 1  ProsSg -вна
Yaml: **nyeTS**

* **LEXICON N_Ё-вна** я:я 2 ProsSg -вна
Yaml: **ya, yaTS**



* **LEXICON N_ПИ-вна** пя:пя 3 ProsSg -вна
Yaml: **N-pyaTS**

* **LEXICON N_ТЫ-вна** ты: 4 ProsSg -вна
Yaml: **tyTS**




* **LEXICON N_ХАВО-вна** ха: 5 ProsSg -вна
Yaml: **tyTS**



* **LEXICON N_СЁЁ-вна** сё: 6 ProsSg -вна


* **LEXICON N_ИБЕ-вна** и: 7 ProsSg -вна

* **LEXICON N_ХАБИЕ-вна** хӑби:8ProsSg -вна

* **LEXICON N_ПАНЫ-(э)вна** пӑны:пӑн 9 ы!ProsSg -(э)вна


* **LEXICON N_ХУСУВЭЙ-ювна** хусувэй: 10 ProsSg -ювна


* **LEXICON N_ХАНО-увна** хӑн: 11P ProsSg -увна
Yaml: **xano**



* **LEXICON N_ТИРЕ-увна** тир: 12 ProsSg -увна

* **LEXICON N_ЕД/-ювна** ед: 13 ProsSg -увна /-ювна

* **LEXICON N_МАРАҢГЫ-вна** мӑраңга: 14PProsSg -вна




* **LEXICON N_ҢУДИ-вна** ңуда: 15 ProsSg -вна
Yaml: **N-ngudiTS**

* **LEXICON N_ЕСИ-вна** ая̆ха: 16PProsSg -вна
Yaml: **N-yaxaTS**


* **LEXICON N_ҢОДИ-вна** ңодя: 17 ProsSg -вна
Yaml: **N-ngodiTS**


* **LEXICON N_ЯЛЭ-вна** яля: 18 ProsSg -вна

* **LEXICON N_ХОБ-вна** хоба:хоба 19 ProsSg -вна
Yaml: **xob**

* **LEXICON N_ТЁН-вна** тёня:тёня 20 ProsSg -вна
Yaml: **tyon**

* **LEXICON N_ПИСЬ-вна** пися: 21 ProsSg -вна

* **LEXICON N_ХАСЕВ-вна** хасава: 22 ProsSg -вна

* **LEXICON N_ҢАНУ-вна** ңӑно: 23 ProsSg -вна
Yaml: **nano**

* **LEXICON N_ЯКЫ-вна** якэ: 24 ProsSg -вна


* **LEXICON N_ҢУВО-(м)на** ңумʼ:ңум 25 ProsSg -(м)на
Yaml: **yam, ngumhTS**

* **LEXICON N_НЮБЕ-(м)на** нюмʼ: 26  ProsSg -(м)на

* **LEXICON N_МУНО-мна** муʼ:му 27  ProsSg -мна

* **LEXICON N_ПОЁ-мна** поʼ:по 28  ProsSg -мна
Yaml: **poyo**

* **LEXICON N_ВЫҢО/-мана** выʼ:вы 29  ProsSg -мна /-мана


* **LEXICON N_ИЛЪЕ-мана** илʼ:ил 30   ProsSg -мана
Yaml: **ilje**
| --- 





* **LEXICON N_НЕНЭЦИЕ-мана** ненэцьʼ:ненэць 30   ProsSg -мана
Yaml: **nyenecyh**
| --- 

* **LEXICON N_ПАХАЁ-мна** пӑхӑʼ: 31   ProsSg -мна
| --- 

* **LEXICON N_СЕРО-мня** серˮ: 32   ProsSg -мана / -мня

* **LEXICON N_ТАРЕ-мня** тӑрˮ:тар 33   ProsSg -мня
| --- 

* **LEXICON N_МАНСО-мна** мӑнˮ: 34   ProsSg -мна


* **LEXICON N_МЯДО-мна** мяˮ:мя 35   ProsSg -мна
Yaml: **myadoTS**
| --- 


* **LEXICON N_ИДЕ-мна** иˮ: 36   ProsSg -мна
Yaml: **yidye**









* **LEXICON N_ҢЭ/ХАБИЕ-вна** ңэ:ңэ 1  ProsSg -вна
хӑби:8 ProsSg -вна


та:та 






* **LEXICON NMN_ҢУДИ-вна** ңуда: 15 ProsSg -вна
Yaml: **ngudi**
* **POSSESSA-PLURAL ;+Pl+Abl** +Pl+Dat, +Pl+Loc, +Pl+Abl

* **LEXICON NMN_ҢОДИ**@CODE@****
* **POSSESSA-PLURAL ;+Pl+Abl** +Pl+Dat, +Pl+Loc, +Pl+Abl



* **LEXICON NMN_ХОБ-вна** хоба:хоба 19 ProsSg -вна
Yaml: **xob**
* **POSSESSA-PLURAL ;+Pl+Abl** +Pl+Dat, +Pl+Loc, +Pl+Abl








* **LEXICON NMN_ПИСЬ-вна** пися: 21 ProsSg -вна
* **POSSESSA-PLURAL ;+Pl+Abl** +Pl+Dat, +Pl+Loc, +Pl+Abl


* **LEXICON NMN_ҢАНУ-вна** ңӑно: 23 ProsSg -вна
* **POSSESSA-PLURAL ;+Pl+Abl** +Pl+Dat, +Pl+Loc, +Pl+Abl

* **LEXICON NMN_ҢУВО** ңумʼ:ңум 25 
* **:ʼ POSSESSA-PLURAL ;+Pl+Abl** +Pl+Dat, +Pl+Loc, +Pl+Abl




* **LEXICON NMN_НЮБЕ26** нюмʼ: 26



* **LEXICON NMN_МУНО-мна** муʼ: 27  ProsSg -мна


No n2d







* **:%{йнңъʼØ%} SGNOMSUF ;** 
* **:%{йнңъʼØ%} SG-NOM-STEM ;** 
* **:%{йнңъʼØ%} POSSESSA-PLURAL ;+Pl+Abl** +Pl+Dat, +Pl+Loc, +Pl+Abl

Where is the variation?

* **LEXICON NMN_ТАРЕ-мня** тӑрˮ:тар 33   ProsSg -мня





* **LEXICON N_ВАР/ТАРЕ-мна** мяˮ:мя 35   ProsSg -мна

* **LEXICON NMN_ВАР-мна** мяˮ:мя 35   ProsSg -мна
Yaml: **waro**
* **:%{дˮØ%} POSSESSA-PLURAL ;+Pl+Abl** +Pl+Dat, +Pl+Loc, +Pl+Abl

* **LEXICON NMN_МЯДО-мна** мяˮ:мя 35   ProsSg -мна
Yaml: **myado**
* **:%{дˮØ%} SGLOCSUF_Хна ;мякна** мякна
* **:%{дˮØ%} POSSESSA-PLURAL ;+Pl+Abl** +Pl+Dat, +Pl+Loc, +Pl+Abl

Where is the variation?

Where is the variation?
* **:%{дˮØ%} POSSESSA-PLURAL ;+Pl+Abl** +Pl+Dat, +Pl+Loc, +Pl+Abl


* **LEXICON N_ТЮСЕ** тюˮ:тюсе 







* **LEXICON N_САВНЕ** 




* **LEXICON N_ПЕНЗЕРЕпензерˮ:пензер** пензерˮ:пензер

* **LEXICON N_САБЦЬсабць:сабць** сабць:сабць

* **LEXICON N_МЕРЁмерё:мерё** мерё:мерё


NMN


* **LEXICON NMN_ҢЭ-OLD-вна** ңэ:ңэ 1  ProsSg -вна
* **SG-ACC-STEM ;SGGENSUF** SGACCSUF, SGGENSUF
* **SG-NOM-STEM ;NOMINAL-CONJUGATION** SG/DAT,LOC, ABL,TRA,PRO; DU/NOM,ACC,GEN; PL/DAT,LOC,ABL,TRA; PX-s, NOMINAL-CONJUGATION
* **PLNOMSUF ;** 
* **PLACCSUF_Zero ;PL-ACC_STEM** => PL-ACC_STEM
* **POSSESSA-PLURAL ;+Pl+Abl** +Pl+Dat, +Pl+Loc, +Pl+Abl



* **POSSESSA-PLURAL ;+Pl+Abl** +Pl+Dat, +Pl+Loc, +Pl+Abl


9
* **:%^VowLower POSSESSA-PLURAL ;+Pl+Abl** +Pl+Dat, +Pl+Loc, +Pl+Abl

* **LEXICON NMN_ХУСУВЭЙ-ювна** хусувэй: 10 ProsSg -ювна
* **POSSESSA-PLURAL ;+Pl+Abl** +Pl+Dat, +Pl+Loc, +Pl+Abl



 * LEXICON NMN_ХАНО-OLD  11 хан:хан



* **LEXICON NMN_ТИРЕ-увна** тир: 12 ProsSg -увна
* **POSSESSA-PLURAL ;+Pl+Abl** +Pl+Dat, +Pl+Loc, +Pl+Abl

* **LEXICON NMN_ЕД/-ювна** ед: 13 ProsSg -увна /-ювна
Yaml: **yed**
* **POSSESSA-PLURAL ;+Pl+Abl** +Pl+Dat, +Pl+Loc, +Pl+Abl

## NOMINALS "NMN"
### THREE-SYLLABLE VOWEL-FINAL STEMS

* **POSSESSA-PLURAL ;+Pl+Abl** +Pl+Dat, +Pl+Loc, +Pl+Abl


























таˮ:та








варˮ:вар
Yaml: **N-tarTS**
| --- 

















The singular accusative stem









* **LEXICON SGLOCSUF_Хнамякна** мякна

* **LEXICON SGLOCSUF_Ханасеркана** серкана







Start Plural










What is assumed on the basis of the plural accusative
* **+Pl+Pros:%>ˮ%{увм%}А2на K ;хоˮомна** When does this take a vowel хоˮомна
















Possessor Indices




* **+Sg+Nom+PxSg1+Der/Cop+Ind+Aor+ScSg3:%>в K ;marking** 2013-10-22 Should this also have +ScSg3 marking



 * **LEXICON AFTER-OBLIQUE-SG-POSSESSA-COME-POSSESSOR-INDICES ** singular possessa in +Gen, +Dat, +Loc, +Abl share the same possessor indices

 * **LEXICON DV-OBLIQUE-SG-POSSESSA-TAKE-POSSESSOR-INDICES_TO-BE-FOLLOWED-BY-SG3-PRED-AOR/PRT1 ** singular possessa oblique possessor indices


SINUGLAR CASES







The next line in +Sg+Pros+PxDu2:%>%{увм%}А2нандиʼ must be removed



Dual possessa








Dual possessa









Plural Possessa






























 * **+PxPl1:наˮ K ; ** The morpheme boundary has been removed to indicate a distinct difference in phonological behavior.

















Conjugation of nouns and adjectives



## NEW




























































>>NEW-SG-LOC_Кна/Кана

























* * *
<small>This (part of) documentation was generated from [../src/fst/affixes/nouns.lexc](http://github.com/giellalt/lang-yrk/blob/main/../src/fst/affixes/nouns.lexc)</small>